【裁判字號】    97,易,575
【裁判日期】    971030
【裁判案由】    竊盜等
【裁判全文】
臺灣新竹地方法院宣示判決筆錄           97年度易字第575號
公  訴  人  臺灣新竹地方法院檢察署檢察官
被      告  丁○○
                      8巷9之.
                    （另案在臺灣新竹監獄執行）
指定辯護人  本院公設辯護人  乙○○
上列被告因竊盜案件，檢察官提起公訴（97年度偵緝字第190、1
91、192、97年度偵字第3161、4724號）後，聲請改依協商程序
而為判決，本院於中華民國97年10月30日下午5時在本院刑事第9
法庭宣示判決，出席職員如下：
法官起立朗讀判決主文、犯罪事實要旨、處罰條文及告以上訴限
制、期間並提出上訴狀之法院，且諭知記載其內容：
一、主  文：
    丁○○毀越安全設備竊盜，累犯，處有期徒刑玖月。又竊盜
    ，累犯，處有期徒刑伍月。又踰越安全設備於夜間侵入住宅
    竊盜，累犯，處有期徒刑玖月；扣案之手套壹個、口罩壹個
    均沒收之。應執行有期徒刑壹年柒月；扣案之手套壹個、口
    罩壹個均沒收之。
二、犯罪事實要旨：
    丁○○前因竊盜案件，經臺灣士林地方法院於民國93年1月2
    1日以93年度易字第259號判決判處有期徒刑1年6月確定，復
    因竊盜案件，經臺灣臺北地方法院於95年4月21日以95年易
    字第484號判決判處有期徒刑10月，上訴後由臺灣高等法院
    於95年7月27日以95年度上易字第985號判決駁回上訴確定，
    上開2案件再經臺灣高等法院以96年度聲減字第1082號裁定
    分別減為有期徒刑9月、5月，定應執行刑為有期徒刑1年1月
    確定，於96年7月16日執行完畢出監（構成本案累犯）。其
    復因竊盜案件，經本院於97年2月15日以96年度易字第752號
    判決判處有期期徒刑7月；又因竊盜案件，經臺灣士林地方
    法院於97年5月30日以97年度易字第997號判決判處有期徒刑
    3月確定（上開2案件尚未執行，不構成本案累犯）。詎丁○
    ○仍不知悔改，分別意圖為自己不法所有，為以下之普通竊
    盜及加重竊盜犯行：
  (一)於96年12月2日晚上9時39分許，以不詳方式破壞新竹縣湖口
    鄉○○路○段30號中國電器股份有限公司辦公室之窗戶玻璃
    之安全設備後，再以徒手攀爬窗戶踰越安全設備之方式，侵
    入該辦公室內（毀損及侵入建築物部分未據告訴），徒手竊
    取放置該辦公室桌子抽屜內之夾克1件及手套1雙。嗣經中興
    保全公司之警衛黃典昱發覺，當場以現行犯逮捕，報警處理
    ，並扣得上開夾克1件及手套1雙。
  (二)於96年12月12日凌晨5時30分許，見新竹市○○街141號2樓
    騎兵西餐廳後門無人看管，乃侵入餐廳內休息室內（侵入建
    築物部分未據告訴），接續徒手竊取戊○○所有放置於該休
    息室開放式平臺上之皮包1只（內有新臺幣（下同）2,000元
    、臺灣大哥大股份有限公司SIM卡卡號0000000000000號1張
    、駕照1張、行照1張、MP3隨身碟1臺及鑰匙1串等物）及甲
    ○○所有放置於該休息室置物櫃內之皮包1只（內有零錢100
    元、DAEWOO手機1支、亞太行動寬頻電信股份有限公司SIM卡
    卡號0000000000000號1片、遠傳電信股份有限公司SIM卡卡
    號000000000000000號1片及渣打銀行金融卡卡號A/C：00000
    00000 0000號1張等物），得手後旋即逃逸。嗣經警在下述
    (三)丙○○住處陽臺扣得戊○○被竊之0000000000000號SIM卡
    、鑰匙1串，暨甲○○被竊之DAEWOO手機1支、渣打銀行金融
    卡、000 0000000000、000000000000000號SIM卡。
  (三)於96年12月12日晚上9時40分許之夜間，見新竹市○○路393
    巷16弄29號丙○○住處窗戶未上鎖，即以徒手攀爬窗戶踰越
    安全設備之方式侵入屋內（侵入住宅部分未據告訴），徒手
    竊取丙○○所有800元、行動電話手機1支及ARDEN機械錶1支
    ，於得手後逃逸之際，遭丙○○發現，而與丙○○發生扭打
    （傷害部分未據告訴），惟尚未達至使不能抗拒或難以抗拒
    之程度而趁機逃逸。嗣經警在現場扣得手套1個、口罩1個，
    另在該址陽臺鋁窗內採得掌紋1枚，經送驗與丁○○之掌紋
    相符，而循線查獲。
三、處罰條文：
    刑法第320條第1項、321條第1項第1款、第2款、第51條第5
    款、第47條第1項、第38條第1項第2款，刑法施行法第1條之
    1第1項、第2項前段。
四、協商判決除有刑事訴訟法第455條之4第1項第1款於本訊問程
    序終結前，被告撤銷協商合意或檢察官撤回協商聲請者；第
    2款被告協商之意思非出於自由意志者；第4款被告所犯之罪
    非第455條之2第1項所定得以聲請協商判決者；第6款被告有
    其他較重之裁判上一罪之犯罪事實者；第7款法院認應諭知
    免刑或免訴、不受理者情形之一，及違反同條第2項「法院
    應於協商合意範圍內為判決；法院為協商判決所科之刑，以
    宣告緩刑或2年以下有期徒刑、拘役或罰金為限」之規定者
    外，檢察官與被告均不得上訴。
五、如有前項得上訴之情形，得自收受宣示判決筆錄送達之日起
    10日內，向本院提出上訴書狀，上訴於第2審法院。
中    華    民    國    97    年    10    月    30    日
                  刑事第五庭    書記官  劉亭筠
                                法  官  吳靜怡
以上筆錄正本係照原本作成。
中    華    民    國    97    年    10    月    31    日
                                書記官  劉亭筠
附錄本案論罪科刑法條全文：
中華民國刑法第320條（普通竊盜罪、竊佔罪）
意圖為自己或第三人不法之所有，而竊取他人之動產者，為竊盜
罪，處5年以下有期徒刑、拘役或5百元以下罰金。
意圖為自己或第三人不法之利益，而竊佔他人之不動產者，依前
項之規定處斷。
前二項之未遂犯罰之。
中華民國刑法第321條（加重竊盜罪）
犯竊盜罪而有左列情形之一者，處 6 月以上、 5 年以下有期徒刑：
一  於夜間侵入住宅或有人居住之建築物、船艦或隱匿其內而犯之
    者。
二  毀越門扇、牆垣或其他安全設備而犯之者。
三  攜帶兇器而犯之者。
四  結夥三人以上而犯之者。
五  乘火災、水災或其他災害之際而犯之者。
六  在車站或埠頭而犯之者。
前項之未遂犯罰之。


司法院資訊處製作；財團法人民間司法改革基金會備份。
